【裁判字號】    92,易緝,68
【裁判日期】    920718
【裁判案由】    竊盜
【裁判全文】
臺灣臺南地方法院刑事判決                          九十二年度易緝字第六八號
    公  訴  人  臺灣台南地方法院檢察署檢察官
    被      告  丁○○
右列被告因竊盜案件，經檢察官提起公訴（九十一年度偵字第四八三六號），本院判
決如左：
    主  文
丁○○結夥三人以上，攜帶兇器竊盜，處有期徒刑壹年。
扣案之鐵撬貳支沒收。
    事  實
一、黃羽麟（已判決確定）因生意關係，時常前來台南市洽商，知悉台南市○○路一
    六四至一六八號唐榮鋼鐵股份有限公司所建造之房屋尚無人居住，認有機可乘，
    伺機行竊，遂於九十一年四月三十日以廂型車搭載丁○○前往上址查看地形及研
    擬如何行竊後，折返高雄，丁○○並將上情告知甲○○（已判決），並獲甲○○
    同意後，黃羽麟、丁○○、及甲○○即共同基於意圖為自己不法所有之犯意聯絡
    ，於民國九十一年五月二日二十二時許，由黃羽麟駕駛其所有廂型車搭載甲○○
    及丁○○前往上址唐榮鋼鐵股份有限公司所建造之空屋，甲○○及丁○○隨即下
    車，分持客觀上對人之生命身體具有危險性之鐵撬各一支，撬開上開無人居住空
    屋之鋁框而竊得十二塊鋁框，黃羽麟向客戶取款後，隨即返回空屋附近負責在場
    把風，並準備將所竊得之鋁框運走。嗣路人發現可疑，打電話報警，為警於同日
    二十三時四十五分許，分別在台南市○○路一六○號及第一六二號當場逮捕丁○
    ○及甲○○，並在台南市○○路第一六八號起出丁○○所有之鐵撬二支及取回上
    開失竊之鋁框十二塊，黃羽麟則趁隙駕車逃逸。
二、案經台南市警察局第六分局報請臺灣臺南地方法院檢察署檢察官偵查起訴。
    理  由
一、訊據被告丁○○對於右揭時地與甲○○各持鐵撬一支，共同竊取他人鋁框十二塊
    之事實坦承不諱。經查：
    (一)被告黃羽麟確有與於右揭時地與甲○○、丁○○共同行竊之事實，業據被告丁
      ○○於警訊時供稱：黃羽麟先提議說台南有一處空屋，於是在案發兩、三天前
      ，邀其前來台南看地點，看完後，回高雄向甲○○說，然後於九十一年五月二
      日二十二時許，就到台南空屋處，當時我就不想上去偷撬鋁框，可是甲○○就
      叫我上去，黃羽麟則在車上等，等了一會兒就開車先走了，後來我們就被警察
      查獲了等語。共同被告丁○○及甲○○於警訊及檢察官初訊時供稱：是黃羽麟
      開車載我們去，由他把風，我們二人下手行竊，鐵撬是丁○○的等語屬實，核
      與證人即上開空屋之保全員丙○○於警訊中證述之情節相符，又證人即查獲被
      告甲○○及丁○○之警員乙○○○到庭結證稱：當時被告丁○○及甲○○躲起
      來，分別在不同地點查獲，鐵撬是甲○○帶我們去取出的等語，本案被告甲○
      ○及丁○○均坦承攜帶鐵撬行竊，又帶警至非查獲地點起出鐵撬，顯見扣案之
      鐵撬確為被告甲○○及丁○○二人之行竊工具。
   (二)被告黃羽麟雖以前揭情詞置辯，並舉證人張文貴為證，被告甲○○及丁○○二
     人嗣後於偵查中亦附和被告黃羽麟，改稱被告黃羽麟不知情云云。證人張文貴
     雖結證稱：被告黃羽麟在前一天有與我約定時間收款，我家離失竊地點僅隔一
     條巷子，他是在五月二日晚上十點至十一點來我家收支票的等語，查本案查獲
     之時間為晚上十一點四十五分，當時被告黃羽麟早已離開證人張文貴之住處，
     被告甲○○及丁○○二人既隨同被告黃羽麟至台南，被告黃羽麟亦應載該二人
     離開，且被告甲○○及丁○○於警訊及本署初訊時，均坦承由伊二人下手行竊
     ，被告黃羽麟負責把風，是被告甲○○及丁○○二人行竊時，被告黃羽麟至證
     人張文貴住處取款後隨即返回行竊地點等候、把風，再參以被告甲○○及丁○
     ○二人供稱：（竊得之物品）準備請被告黃羽麟運走等語，亦足認定被告黃羽
     麟參與被告甲○○及丁○○竊盜之行為分工，證人張文貴之證詞及被告甲○○
     及丁○○嗣後所供，均不足認定被告黃羽麟未參與行竊之把風，此外，復有被
     告丁○○所有之鐵撬二支扣案及贓物認領保管單一紙在卷可按，參酌被告黃羽
     麟、甲○○於本院審理時均供稱彼此是好朋友，平日甲○○、丁○○有空尚會
     主動前去幫忙黃羽麟搬運貨物，益證黃羽麟、甲○○、丁○○交情甚篤，則被
     告丁○○、甲○○於警訊及檢察官初訊時之供述應無誣陷好友黃羽麟，從而被
     告黃羽麟所辯沒有參與共同行竊，無非事後卸責之詞，自不足採，本件事證明
     確，被告等之竊盜犯行均堪予認定。
二、查被告丁○○、甲○○及黃羽麟結夥三人，持客觀上對人之生命身體具有危險性
    之鐵撬二支行竊他人之財物，核其所為，均係犯刑法第三百二十一條第一項第四
    款及第三款之加重竊盜罪，被告三人有犯意之聯絡及行為之分擔，均為共同正犯
    ，爰審酌被告丁○○等犯罪之動機、目的、所生之危害、於偵審中坦承犯行等一
    切情狀，酌情量處如主文所示之刑，以資懲儆。扣案之鐵撬二支，為被告丁○○
    所有供犯罪之物，依刑法第三十八條第一項第二款之規定宣告沒收之。
據上論斷，應依刑事訴訟法第二百九十九條第一項前段，刑法第三百二十一條第一項
第四款、第三款、第三十八條第一項第二款，判決如主文。
本案經檢察官曾昭愷到庭執行職務。
中    華    民    國      九十二    年      七        月  十八          日
                              臺灣臺南地方法院刑事第二庭
                                    法  官   陳  忠  鎣
右正本證明與原本無異
如不服本判決，應於送達後十日內向本院提出上訴狀（應附繕本）
                                    書記官   吳  信  助
中    華    民    國      九十二    年      七        月  十八          日
附錄本案論罪科刑法條全文：
中華民國刑法第三百二十一條第一項第三款、第四款
犯竊盜罪而有左列情形之一者，處六月以上、五年以下有期徒刑：
三  攜帶兇器而犯之者。
四  結夥三人以上而犯之者。


司法院資訊處製作；財團法人民間司法改革基金會備份。
